# 自评估基准日到公司制企业设立登记日的有效期内净资产变化的现金流怎么列示？

提问人：whwx 时间：2012-03-24 18:15:42
财企【 2002 】 313 号、国办发【 2005 】 60 号规定： 自评估基准日到公司制企业设立登记日的有效期内，原企业实现利润而增加的净资产，应当上缴国有资本持有单位，或经国有资本持有单位同意，作为公司制企业国家独享资本公积管理，留待以后年度扩股时转增国有股份；对原企业经营亏损而减少的净资产，由国有资本持有单位补足，或者由公司制企业用以后年度国有股份应分得的股利补足。
编制现金流量表时：若子公司收到补足款，列示：吸收投资收到的现金？ 若子公司上缴母公司，列示：支付其他筹资活动？ 是否妥当？请教各位老师。

回答人：chenyiwei
收到的其他与筹资活动有关的现金。分配利润、股利或偿付利息支付的现金。

提问人：whwx 时间：2012-04-18 20:45:48
回复 chenyiwei 的帖子
陈老师，那母公司补助出资这部分资金应该怎么列示呢？也通过这两个项目么？

回答人：chenyiwei
支付的其他与投资活动有关的现金、取得投资收益收到的现金。